【裁判字號】    90,易,284
【裁判日期】    900508
【裁判案由】    竊盜
【裁判全文】
臺灣士林地方法院刑事判決                            九十年度易字第二八四號
    公  訴  人  臺灣士林地方法院檢察署檢察官
    被      告  乙○○
右列被告因竊盜案件，經檢察官提起公訴（九十年度偵字第一四六三號），本院判決
如左：
    主  文
乙○○連續攜帶兇器竊盜，處有期徒刑玖月。一字型螺絲起子壹把沒收。
    事  實
一、乙○○係位在臺北縣淡水鎮○○○路三四號「上晉汽車修理廠」之獨資負責人，
    前曾於民國七十六年間因犯竊盜罪，經本院判處有期徒刑八月，於七十七年五月
    九日執行完畢，又於八十八年間因犯賭博罪，經本院判處有期徒刑二月，緩刑二
    年，緩刑中，猶不知警惕，因積欠債務，欲利用自身之專業竊取車輛改裝出售，
    竟基於意圖為自己不法所有之概括犯意，攜帶上開修理廠所有、客觀上足對人之
    生命、身體、安全構成威脅、具有危險性之兇器即一字螺絲起子一把，先後於如
    附表各編號所示之時間、地點，趁無人注意之際，以上開螺絲起子撬開車門門鎖
    ，並啟動電門，連續竊取如附表各欄被害人所有之財物。乙○○於得手後，因恐
    出售贓車為人查覺，即將如附表編號一所示之自小客車停放於臺北縣淡水鎮○○
    街與外環道交叉路口旁停車場；另將如附表編號二所示箱型車之前後二面大牌卸
    下丟棄，並拆卸其引擎（引擎號碼：四Ｇ八二Ｘ○五○○四二），放置在上開修
    理廠內，另換裝其所有之車牌ＣＪ—四一一六號及引擎以供己使用；復將如附表
    編號三所示自小客車前後二面大牌卸下丟棄，除取出該車內之相關車籍資料（詳
    如附表編號三備註欄所示）放在其上開修理場外，將該車停放於臺北縣淡水鎮某
    不詳地點。嗣經警於九十年一月十八日中午十二時許在上址修理廠內查獲，並扣
    得如附表編號二所示之箱型車一部、引擎一具（引擎號碼：四Ｇ八二Ｘ○五○○
    四二）、如附表編號三備註欄所示車籍資料，另在臺北縣淡水鎮○○街與外環道
    交叉路口尋獲如附表編號一所示車輛，迄九十年一月二十一日則在臺北縣淡水鎮
    某不詳地點尋獲如附表編號三所示車輛。
二、案經臺北縣警察局淡水分局報請臺灣士林地方法院檢察署檢察官偵查起訴。
    理  由
一、右揭事實，迭據被告乙○○於警訊、偵查及本院調查中坦承不諱，核與被害人丙
    ○○、甲○○、丁○○於警訊中之指述情節相符，並有贓物認領保管單二紙、代
    保管條一紙、照片三幀、如附表二編號三扣案物品欄所示文件影本六紙、臺北市
    政府警察局中山分局、士林分局車輛協尋電腦輸入單各一紙等附卷可稽，足徵被
    告自白內容與事實相符，其犯行堪以認定，應依法論科。
二、查被告持以連續行竊之一字型螺絲起子一把，可用於以撬開車門門鎖、啟動電門
    ，應為質地堅硬、前端鋒利之金屬工具，無論被告主觀上是否旨在行兇抑僅用以
    行竊，在客觀上具有行兇之危險性，而屬兇器之一種。故核被告持該螺絲起子竊
    取車輛之行為，係犯刑法第三百二十一條第一項第三款之攜帶兇器竊盜罪。被告
    先後三次竊盜犯行，時間緊接，所犯係構成要件相同之罪，顯係基於概括犯意而
    為，應成立連續犯，並依法加重其刑。爰審酌被告前曾有如事實欄所載之犯罪、
    執行情形，且在另賭博案件之緩刑期間，有臺灣高等法院被告全國前案紀錄表一
    份在卷可按，其猶不知悔改，依憑自身修車專業，多次竊取他人車輛得手，造成
    被害人精神上擔憂痛苦與財產上具體損失，實有非是，惟被告犯罪後坦承所為，
    態度良好，茲參酌臺灣士林地方法院檢察署檢察官求處之刑期，及被告所竊取之
    車輛均逐一尋回並歸還被害人，並依被害人之要求修繕如附表編號二所示之車輛
    ，稍補其損害等一切情狀，量處如主文所示之刑。
三、又查，被告於本院審理中經辨識扣案之十字形螺絲起子後，陳稱其用以行竊之螺
    絲起子為上開修理廠所有之一字型起子，目前應仍放在工廠裡，並非該扣案之十
    字型起子，其工廠內工具甚多，該扣案之十字型起子可能係警察在修理廠內所取
    得等語（詳本院審理筆錄），經核警方係於被告竊車得手後，始於其修理廠內查
    獲之，並查扣十字型螺絲起子一把，並非於被告行竊之現場查獲並當場扣得其行
    竊工具，故該十字型螺絲起子是否即為被告行竊所用之工具，已屬有疑；且被告
    持用螺絲起子係用以撬開汽車車門、啟動電門，衡情以前端為扁平之一字型螺絲
    起子始足當之，故扣案之十字型螺絲起子應與本案無何關聯，自無從對之為沒收
    之諭知。而被告用以行竊之一字型螺絲起子既未滅失，且上開修理廠為被告獨資
    經營，則該修理廠所有之一字型螺絲起子與被告所有之物無異，爰併為宣告沒收
    之，附此說明。
據上論斷，應依刑事訴訟法第二百九十九條第一項前段，刑法第五十六條、第三百二
十一條第一項第三款、第三十八條第一項第二款，判決如主文。
本案經檢察官譚德周到庭執行職務。
中     華     民     國      九 十      年      五      月      八      日
                                  臺灣士林地方法院刑事第一庭
                                      法  官  彭  幸  鳴
如不服本判決，應於判決送達後十日內，向本院提出上訴狀。
附錄本案論罪科刑法條：
中華民國刑法第三百二十一條第一項第三款
犯竊盜罪而有左列情形之一者，處六月以上五年以下有期徒刑：
三  攜帶兇器而犯之者。
附表：
┌──┬────┬─────┬───┬─────┬──────────┐
│編號│犯罪時間│犯罪地點  │被害人│ 所得財物 │備                註│
├──┼────┼─────┼───┼─────┼──────────┤
│一  │年月│臺北市士林│丙○○│車號ＥＤ—│                    │
│    │日凌晨│區○○○路│      │七二六五號│                    │
│    │一、二時│三段海光宮│      │自小客車  │                    │
│    │許      │公園旁    │      │          │                    │
├──┼────┼─────┼───┼─────┼──────────┤
│二  │年月│臺北市通河│甲○○│車號ＨＦ—│起訴書誤載車號為ＨＥ│
│    │日凌晨│西街一段堤│      │七一三一號│─七一三一號        │
│    │五時許  │防溜冰場旁│      │箱型車    │                    │
├──┼────┼─────┼───┼─────┼──────────┤
│三  │90年１月│臺北市建國│丁○○│車號ＣＪ—│內置有行車執照、強制│
│    │６日凌晨│北路、濱江│      │三○二二號│汽車責任保險單、電子│
│    │二時許  │街新生公園│      │自小客車  │計算機開立專用汽車出│
│    │        │旁        │      │          │廠與貨物稅完稅照證、│
│    │        │          │      │          │汽車新領牌照登記書、│
│    │        │          │      │          │台北市監理處車輛檢驗│
│    │        │          │      │          │紀錄表、汽（機）車各│
│    │        │          │      │          │項異動書各一紙      │
└──┴────┴─────┴───┴─────┴──────────┘


司法院資訊處製作；財團法人民間司法改革基金會備份。
